臺灣桃園地方法院小額民事判決
111年度桃小字第919號
原      告  陳雅如  
被      告  徐子淞  

上列當事人間請求損害賠償事件，原告就本院110年度訴字第716
號刑事案件提起附帶民事訴訟（111年度附民字第146號），業經
本院刑事庭裁定移送前來，本院於民國111年6月15日言詞辯論終
結，判決如下：
    主      文
一、被告應給付原告新臺幣80,000元，及自民國一一一年二月二
    十三日起至清償日止，按年息百分之五計算之利息。
二、原告其餘之訴駁回。
三、本判決第一項得假執行。
四、原告其餘假執行聲請駁回。　　　
    事實及理由
壹、程序方面：
    被告經合法通知，無正當理由而未於言詞辯論期日到場，且
    核無民事訴訟法第386 條所列各款情形，爰依民事訴訟法第
    436條之23、第436條第2項、第385條第1項前段之規定，依
    原告之聲請（見本院卷第31頁），由其一造辯論而為判決。
貳、實體方面：　　
一、原告主張：被告於民國109年9月10日清晨5時3分許，在桃園
    市○○區○○路000號前，見原告獨自在上址之尚青檳榔攤內上
    班，竟因缺錢花用而先向原告佯稱欲選購檳榔、香菸等商品
    ，趁原告包裝商品之際，手持不明物品並以身體將原告強行
    推擠進檳榔攤後方之倉庫內，致原告受有頸部、右前臂挫傷
    、左拇指、右背、左肩、左踝、右大腿擦傷、前胸壁、左肩
    擦挫傷之傷勢，並對原告出言恫稱：「妳再反抗我就刺妳；
    不能出來，出來會殺妳」等語，原告見狀不敢抗拒而待在該
    倉庫內，被告遂趁機搜刮上址檳榔攤內之財物而逃離現場。
    被告上開行為侵害原告之身體、健康及自由權益，故依侵權
    行為之法律關係提起本件訴訟，請求被告賠償精神慰撫金。
    並聲明：㈠被告應給付原告新臺幣（下同）100,000元，及自
    起訴狀繕本送達翌日起至清償日止，按年息5%計算之利息。
    ㈡願供擔保，請准宣告假執行。
二、被告經合法通知，未於言詞辯論期日到場，亦未提出書狀作
    何聲明或陳述。
三、本院得心證之理由：
  ㈠按因故意或過失，不法侵害他人之權利者，負損害賠償責任
    ；不法侵害他人之身體、健康、名譽、自由、信用、隱私、
    貞操，或不法侵害其他人格法益而情節重大者，被害人雖非
    財產上之損害，亦得請求賠償相當之金額，民法第184 條第
    1項前段、第195條第1項前段分別定有明文。經查，被告因
    上開強盜犯行，經臺灣桃園地方檢察署檢察官以109年度偵
    字第30179號提起公訴，並由本院刑事庭以110年度訴字第71
    6號判決處被告有期徒刑8年確定在案，復為本院職權調取上
    開刑事卷宗核閱無誤；又被告已於相當時期受合法通知，猶
    於言詞辯論期日不到場，亦未提出準備書狀予以爭執，是依
    民事訴訟法第436條之23準用第436條第2項適用第280 條第3
     項準用第1項規定，應認被告就原告主張之事實視同自認，
    是本院綜合本件調查證據之結果及全辯論意旨，堪信原告之
    主張為真實。而被告既以此故意不法行為侵害原告之身體、
    健康及自由法益，依上述規定，原告請求被告賠償相當之慰
    撫金，即屬有據。
  ㈡又慰撫金之多寡，應斟酌雙方之身份、地位、資力與加害程
    度，及其他各種情形核定相當之數額，該金額是否相當，自
    應依實際加害情形與被害人所受之痛苦及雙方之身份、地位
    、經濟狀況等關係決定之（最高法院51年度台上字第223號
    判例意旨參照）。經查，被告以上開行為限制被告之人身自
    由，而造成原告受有前開傷勢，被告復以前開言語恫嚇原告
    ，則原告受有身體及精神痛苦，堪可認定，是原告依上開規
    定請求被告賠償慰撫金，自屬有據。本院審酌被告上開之行
    為手段及原告所受傷勢程度，兼衡兩造之身分、地位、經濟
    狀況（見本院卷第31頁，個資卷）等一切情狀，認原告請求
    被告賠償精神慰撫金以80,000元為適當，應予准許。逾此部
    分之請求，應予駁回。
  ㈢末按給付無確定期限者，債務人於債權人得請求給付時，經
    其催告而未為給付，自受催告時起，負遲延責任。其經債權
    人起訴而送達訴狀，或依督促程序送達支付命令，或為其他
    相類之行為者，與催告有同一之效力；又遲延之債務，以支
    付金錢為標的者，債權人得請求依法定利率計算之遲延利息
    ，而應付利息之債務，其利率未經約定，亦無法律可據者，
    週年利率為5 ％，民法第229 條第2 項、第233 條第1 項前
    段及第203 條分別定有明文。查，本件原告請求被告給付80
    ,000元部分，係以支付金錢為標的，且無確定期限，又未約
    定利息，則被告應自受催告時起，負遲延責任，則原告就上
    述得請求之金額，併請求自起訴狀繕本送達被告之翌日即11
    1年2月23日（見本院附民字卷第7頁）起至清償日止，按年
    息5 ％計算之利息，同為有據。
四、綜上所述，原告依民法侵權行為之法律關係，請求被告如主
    文第1項所示，為有理由，應予准許。逾此範圍之請求，則
    無理由，應予駁回。
五、本件原告勝訴部分，係依民事訴訟法第436 條之8適用小額
    訴訟程序所為被告敗訴之判決，爰依同法第436條之20之規
    定，依職權宣告假執行。至原告雖聲明願供擔保請准宣告假
    執行，惟本院既已職權宣告假執行，原告此部分聲請，核僅
    為促請本院職權發動，自無庸另為准駁之諭知。另原告敗訴
    部分，假執行之聲請駁回。
六、末按由刑事庭移送民事庭之附帶民事訴訟案件，免納裁判費
    ，刑事訴訟法第504 條第2 項定有明文。而本件原告係依刑
    事附帶民事訴訟起訴，就被告犯罪所生損害範圍，免納裁判
    費。另綜觀卷內資料，兩造復無其他訴訟費用之支出，爰無
    庸宣告兩造各應負擔訴訟費用之金額，併此敘明。
中　　華　　民　　國　　111 　年　　7 　　月　　1 　　日
                  桃園簡易庭  法  官  顏嘉漢
以上為正本係照原本作成。
如不服本判決，應於送達後20日內，向本院提出上訴狀並表明上
訴理由，如於本判決宣示後送達前提起上訴者，應於判決送達後
20日內補提上訴理由書（須附繕本）。
如委任律師提起上訴者，應一併繳納上訴審裁判費。   
中　　華　　民　　國　　111 　年　　7 　　月　　1 　　日
                              書記官  楊上毅
附錄：
一、民事訴訟法第436條之24第2項：
　  對於小額程序之第一審裁判上訴或抗告，非以其違背法令為
    理由，不得為之。
二、民事訴訟法第436條之25：
　  上訴狀內應記載上訴理由，表明下列各款事項：
　  ㈠原判決所違背之法令及其具體內容。
　  ㈡依訴訟資料可認為原判決有違背法令之具體事實。
三、民事訴訟法第471條第1項：（依同法第436條之32第2項規定
    於小額事件之上訴程序準用之）
    上訴狀內未表明上訴理由者，上訴人應於提起上訴後20日內
    ，提出理由書於原第二審法院；未提出者，毌庸命其補正，
    由原第二審法院以裁定駁回之。